【裁判字號】    97,易,1293
【裁判日期】    971223
【裁判案由】    竊盜
【裁判全文】
臺灣士林地方法院刑事判決              97年度易字第1293號
公  訴  人  臺灣士林地方法院檢察署檢察官
被      告  乙○○
                    （現因另案於臺灣臺北監獄執行中）
上列被告因竊盜案件，經檢察官提起公訴（97年度偵字第8145號
），本院判決如下：
    主  文
乙○○竊盜，累犯，處有期徒刑伍月，如易科罰金，以新臺幣壹
仟元折算壹日。
    事  實
一、乙○○前於民國91年間，因違反毒品危害防制條例案件，經
    本院於92年6 月12日，以91年度易字第880 號判決處有期徒
    刑10月，嗣經上訴臺灣高等法院後撤回上訴而確定，復於92
    年間，因違反毒品危害防制條例案件，經本院於92年12月31
    日，以92年度訴字第575 號判決處有期徒刑1 年6 月，經上
    訴臺灣高等法院於93年6 月29日，以93年度上訴字第408 號
    判決撤銷原判決，改判處有期徒刑10月，於93年7 月26日確
    定；於92年間，另因偽造文書案件，經臺灣臺北地方法院於
    93年3 月29日，以93年度訴緝第47號判決處有期徒刑6 月，
    於93年11月5 日確定，上開3 罪經臺灣高等法院以94年度聲
    字第145 號裁定定應執行刑為有期徒刑2 年確定，而其又於
    93年間，因違反毒品危害防制條例案件，經本院於94年1 月
    26日，以93年度易字第926 號判決處有期徒刑1 年，於94年
    3 月21日確定；甫於95年11月23日縮刑期滿執行完畢，翌日
    出監（構成累犯）。詎其猶不知悔改，竟意圖為自己不法之
    所有，於97年6 月12日12時50分許，在臺北縣汐止市○○路
    407 巷25弄9 號前之貨櫃屋（下稱上開貨櫃屋），竊取甲○
    ○所有置於該處之高張力螺絲3 桶（每桶裝有螺絲約400 顆
    ，每桶價值約新臺幣「下同」10000 元）、傳動軸4 支（價
    值約5000元）、東元牌馬達1 個（價值約4500元）等物（下
    稱系爭物品），得手後，欲將系爭物品搬離現場之際，適經
    甲○○當場發現報警處理，而為警當場逮捕，查悉上情。
二、案經臺北縣政府警察局汐止分局報告臺灣士林地方法院檢察
    署檢察官偵查起訴。
    理  由
壹、證據能力部分：
    本案所引用之供述及非供述證據，經本院依法踐行調查證據
    程序，檢察官及被告乙○○均不爭執各該證據之證據能力，
    且亦查無依法應排除其證據能力之情形，是後述所引用證據
    之證據能力均無疑義。
貳、實體部分：
一、訊據被告乙○○固坦認於前揭時間，其進入上開貨櫃屋，並
    著手搬動高張力螺絲桶之事實，惟矢口否認有何竊盜既遂犯
    行，辯稱：伊沒有搬動上開傳動軸、馬達，且伊尚未將已搬
    動之高張力螺絲桶拿走，應為竊盜未遂云云。然查：
（一）上揭事實業據證人即被害人甲○○於警詢中就其遭竊之情
      節指述甚詳（見偵查卷第9 頁），此外，復有贓物認領保
      管單1 紙及現場、贓物照片4 幀附卷可稽（附於偵查卷第
      15、28、29頁）。
（二）至被告雖以前揭情詞置辯，惟證人即被害人甲○○於警詢
      中指稱：伊到現場就發現被告正在搬運高張力螺絲3 桶、
      傳動軸4 支、馬達1 個，且被告在上開貨櫃屋2 樓搬運高
      張力螺絲整桶往1 樓丟等語明確，而佐以被告就其與被害
      人甲○○並不相識更無任何怨隙一情供明在卷，衡常被害
      人甲○○已無故意設詞誣陷被告之必要，況觀諸卷附之現
      場照片可見，上開高張力螺絲3 桶，其中2 桶放置在上開
      貨櫃屋2 樓門口，而旁邊擺放傳動軸2 支，另高張力螺絲
      1 桶、傳動軸2 支、馬達1 個，則同在上開貨櫃屋1 樓外
      面空地上，而被告亦自承其曾將上開高張力螺絲3 桶搬到
      上開貨櫃屋2 樓門口一節，是堪認被告應有將系爭物品自
      原放置處所予以移動，並分別搬運離開上開貨櫃屋之行為
      ，否則要無由系爭物品分別擺設如前述現場照片所示之情
      形，且依前述，系爭物品既已置於被告之實力支配下，縱
      被告因遭被害人甲○○發現而未及將系爭物品搬離現場，
      自不影響已成立之竊盜犯行，從而，被告上開所辯顯係事
      後卸責之詞，委無足取。
（三）本件事證已經明確，被告上揭犯行足可認定，應依法論科
      。
二、核被告乙○○所為，係犯刑法第320 條第1 項竊盜罪。又被
    告前曾受如上揭事實欄所載罪刑宣告及刑之執行完畢情形，
    此有臺灣高等法院被告前案紀錄表1 份在卷可考，其於前案
    有期徒刑執行完畢後，5 年以內故意再犯本件有期徒刑以上
    刑之罪，為累犯，應依刑法第47條第1 項規定加重其刑。爰
    審酌被告正值壯年，不思以正途賺取金錢，竟竊取他人所有
    財物，所為非是，及被告犯罪之動機、目的、手段、竊得財
    物之價值、所生損害、犯後態度、素行等一切情狀，量處如
    主文所示之刑，並諭知易科罰金之折算標準，以示懲儆。
據上論斷，應依刑事訴訟法第284 條之1 、第299 條第1 項前段
，刑法第320 條第1 項、第47條第1 項、第41條第1 項前段，刑
法施行法第1 條之1 第1 項、第2 項前段，判決如主文。
本案經檢察官余秉甄到庭執行職務。
中    華    民    國    97    年    12    月    23    日
                  刑事第七庭法  官  王美玲
以上正本證明與原本無異。
如不服本判決，應於收受送達後10日內向本院提出上訴書狀，其
未敘述上訴理由者，應於上訴期間屆滿後20日內向本院補提理由
書狀（均須按他造當事人之人數附繕本）。
                            書記官  林靜枝
中    華    民    國    97    年    12    月    23    日
附錄論罪科刑法條：
刑法第320 條第1 項：
  意圖為自己或第三人不法之所有，而竊取他人之動產者，為竊
  盜罪，處5 年以下有期徒刑、拘役或5 百元以下罰金。


司法院資訊處製作；財團法人民間司法改革基金會備份。
